臺灣宜蘭地方法院民事小額判決
                                     111年度宜小字第83號
原      告  泰安產物保險股份有限公司

法定代理人  李松季  
訴訟代理人  吳振碩  
            郭俊瑋  
            張皓甯  
            劉子陽  
被      告  許東安    住宜蘭縣宜蘭市縣○○街00巷00號    上
列當事人間侵權行為損害賠償事件，本院於民國111年3月31日言
詞辯論終結，判決如下：
    主  文
被告應給付原告新臺幣參萬陸仟捌佰肆拾柒元，及自民國一百一
十年九月十七日起至清償日止，按週年利率百分之五計算之利息
。
原告其餘之訴駁回。
訴訟費用由被告負擔十分之九，餘由原告負擔。
本判決原告勝訴部分得假執行。
    事實及理由
壹、程序方面：
    按關於請求給付金錢或其他代替物或有價證券之訴訟，其標
    的金額或價額在新臺幣（下同）十萬元以下者，適用本章所
    定之小額程序。第一項之訴訟，其標的金額或價額在五十萬
    元以下者，得以當事人之合意適用小額程序，其合意應以文
    書證之。當事人為訴之變更、追加或提起反訴，除當事人合
    意繼續適用小額程序並經法院認為適當者外，僅得於第四百
    三十六條之八第一項之範圍內為之，民事訴訟法第438條之8
    第1項及第4項、第436條之15定有明文。次按訴狀送達後，
    原告不得將原訴變更或追加他訴，但被告同意者或擴張或減
    縮應受判決事項之聲明者，不在此限，亦據同法第255條第1
    項第1款及第3款定有明文。查本件原告起訴時原請求被告給
    付349,853元及遲延利息，嗣於本院審理中具狀變更請求金
    額為40,487元（見本院卷第47頁），兩造並於民國111年2月
    17日言詞辯論期日時以言詞辯論筆錄為書面合意適用小額程
    序（見本院卷第71頁），原告就請求金額所為訴之變更，依
    上開規定，自應予准許，合先敘明。
貳、實體方面：　　
一、原告起訴主張：被告於110年5月3日晚間8時30分許駕駛車牌
    號碼000-0000號自用小客車，行經宜蘭縣○○市○○○路00號，
    因倒車不慎而撞擊原告承保訴外人林庭妤所有且停放於該處
    之車牌號碼000-0000號自用小客車（下稱系爭車輛）。系爭
    車輛經送廠修復後，共支出40,487元之工資費用，為此，爰
    依侵權行為及保險代位之法律關係提起本件訴訟等語，並聲
    明：被告應給付原告40,487元，及自起訴狀繕本送達被告之
    翌日起至清償日止，按週年利率百分之5計算之利息。
二、被告則以：僅爭執系爭車輛之維修費用是否為必要費用等語
    ，資為抗辯。並聲明：原告之訴駁回。 
三、本件原告主張之前揭事實，業據其提出與所述相符之行車執
    照、駕駛執照、道路交通事故當事人登記聯單、估價單、車
    損照片等件影本為證，並經本院依職權向宜蘭縣政府警察局
    宜蘭分局調取道路交通事故調查卷宗，核閱現場圖及調查紀
    錄表等資料無訛，堪信為真實，惟被告仍以前詞置辯。
四、經查，依本院向宜蘭縣政府警察局宜蘭分局調得之車禍相關
    資料所示，系爭車輛遭被告所駕駛車輛撞擊之處，為系爭車
    輛之後方保險桿，故原告所提出之車輛估價單中有關「拆卸
    /安裝整個前保險槓」費用1,981元、「分解/組裝整個前保
    槓」費用1,486元，顯然與被告之行為無關，此部分之金額
    即3,467元加計5％之營業稅173元（計算式為：3,467元5％＝1
    73元，元以下四捨五入）後，為3,640元，均應予剔除。至
    其餘估價單所列維修部件與系爭車輛受損位置大致相符，堪
    認該維修金額應屬合理必要，是系爭車輛維修之必要費用應
    為36,847元。
五、末按給付無確定期限者，債務人於債權人得請求給付時，經
    其催告而未為給付，自受催告時起，負遲延責任，其經債權
    人起訴而送達訴狀，或依督促程序送達支付命令，或為其他
    相類之行為者，與催告有同一之效力，遲延之債務，以支付
    金錢為標的者，債權人得請求依法定利率計算之遲延利息，
    應付利息之債務其利率未經約定，亦無法律可據者，週年利
    率為百分之5，民法第229第2項、第233條第1項前段、第203
    條分別有明文規定。綜上所述，原告依據保險法代位求償及
    民法侵權行為之法律關係，請求被告給付36,847元，及自起
    訴狀繕本送達被告之翌日即110年9月17日起至清償日止，按
    週年利率百分之5計算之利息，為有理由，應予准許，逾此
    範圍之請求，則屬無據，應予駁回。
六、本件事證已明，兩造其餘攻擊防禦方法及未經援用之證據，
    經本院審酌後，認與判決結果不生影響，爰不一一論述，併
    此敘明。
七、本件係依民事訴訟法第436條之8第1項適用小額訴訟程序所
    為之判決，依同法第436條之20規定，就被告敗訴部分，應
    依職權宣告假執行。
八、訴訟費用負擔之依據：民事訴訟法第79條。 
中　　華　　民　　國　　111 　年　　4 　　月　　21　　日
    　　　　　　　臺灣宜蘭地方法院宜蘭簡易庭
                                  法　官　許婉芳
以上為正本係照原本作成。
如不服本判決，應於送達後20日內，向本院提出上訴狀並表明上
訴理由，如於本判決宣示後送達前提起上訴者，應於判決送達後
20日內補提上訴理由書（須附繕本）。
如委任律師提起上訴者，應一併繳納上訴審裁判費。
中　　華　　民　　國　　111 　年　　4 　　月　　21　　日
　　　　　　　　　　　　　　　　　書記官  鄒明家
附錄：
一、民事訴訟法第436條之24第2項：
    對於小額程序之第一審裁判上訴或抗告，非以其違背法令為
    理由，不得為之。
二、民事訴訟法第436條之25：
    上訴狀內應記載上訴理由，表明下列各款事項：
    （一）原判決所違背之法令及其具體內容。
    （二）依訴訟資料可認為原判決有違背法令之具體事實。
三、民事訴訟法第471條第1項：（依同法第436條之32第2項規定
    於小額事件之上訴程序準用之）
    上訴狀內未表明上訴理由者，上訴人應於提起上訴後二十日
    內，提出理由書於原第二審法院；未提出者，毋庸命其補正
    ，由原第二審法院以裁定駁回之。